MOISES PEREIRA DE ASSIS JUNIOR

Analista de Testes | QA

• Carpina —PE

(81)99721-1000

in linkedin.com/in/moisesdeassisjr

☐ github.com/MoisesdeAssisJr

RESUMO

Sou um advogado com 10 anos de experiência profissional, atualmente em transição de carreira para a área de qualidade e testes de software. Minha trajetória no campo jurídico me proporcionou habilidades essenciais para o profissional de qualidade, como comunicação efetiva, pensamento crítico e analítico, capacidade de liderança, trabalho em equipe, pesquisa e adaptação.

Meu objetivo é atuar como Analista de Qualidade, aplicando minhas habilidades criativas em tecnologia, com foco em garantia de qualidade em programação, com especialização em automação de testes de software e desenvolvimento de software orientado por testes (TDD).

Possuo habilidades técnicas em QA, incluindo criação e execução de casos de teste, análise de requisitos, testes funcionais, testes exploratórios, testes manuais, automação de testes, testes web, testes de regressão, testes de API, relato de bugs e documentação de testes e controle de versões de aplicativos.

FORMAÇÃO

• Curso Superior de Tecnologia em Coding

UNINASSAU — Tecnólogo

05/2022 - 11/2023

Especialização em Processo Tributário

UFPE — Pós-Graduação Lato Sensu / Especialização

12/2022 - 06/2023

Especialização em Direito do Trabalho e Previdenciário

ESA/PE — Pós-Graduação Lato Sensu / Especialização

12/2022 - 06/2023

Direito

Universidade Católica de Pernambuco — Bacharelado

07/2016 - 12/2022

EXPERIÊNCIA

Advogado — Santos & Assis Advogados

03/2013 – atual (fundador)

Criação de peças jurídicas, cumprimento de prazos, atendimento a clientes, gestão financeira, planejamento de projetos, trabalho em equipe, liderança.

Procurador da Fazenda Municipal — Prefeitura Municipal do Carpina

04/2018 - 04/2023

Criação de peças jurídicas, cumprimento de prazos, atendimento ao público,, gestão financeira, planejamento de projetos, trabalho em equipe, liderança.

CURSOS E CERTIFICAÇÕES

• Bootcamp em Automação de Testes:

Ada Tech (Santander Coders 2022), 378h - 05/2023

• Início Rápido em Teste e QA:

Udemy - Iterasys, 15 horas - 05/2023

Coding Tank em Java:

Ada Tech, 378 horas - 05/2023

• Algoritmos:

Ada Tech, 96 min - 05/2023

Treinamento on-line em Python:

Ada Tech(Polo Tech)

• Fundamentos de AWS:

Escola da Nuvem, 124 horas - em curso - conclusão em 08/2023

• Fundamentos de Lógica da Programação:

Fundação Bradesco, 15 horas - 08/2022

HABILIDADES

• Inglês:

Reading: avançado Listening: avançado Speaking: intermediário

- Trabalho em equipes multidisciplinares;
- Capacidade analítica;
- Raciocínio crítico;
- Facilidade de aprendizagem.
- Proatividade;
- Comunicação efetiva;
- Liderança